臺灣新竹地方法院民事小額判決
110年度竹北小字第573號
原      告  富邦產物保險股份有限公司

法定代理人  羅建明  
訴訟代理人  陳銘鐘  
被      告  曾渭楠  
上列當事人間請求損害賠償事件，於中華民國110年10月19日言
詞辯論終結，本院判決如下︰
    主  文
被告應給付原告新臺幣捌萬貳仟肆佰零壹元，及自民國一一○年
九月二十二日起至清償日止，按週年利率百分之五計算之利息。
原告其餘之訴駁回。
訴訟費用新臺幣壹仟元，由被告負擔新臺幣玖佰捌拾陸元，餘由
原告負擔。
本判決第一項得假執行。
    事實及理由
壹、程序方面
    本件被告經合法通知，未於言詞辯論期日到場，核無民事訴
    訟法第386條各款所列情事 ，爰依原告之聲請，由其一造辯
    論而為判決。
貳、實體方面
一、原告起訴主張：被告於民國109年4月22日18時26分許，駕駛
    車牌號碼000-0000號自小客車，行經新竹縣竹北市光明六路
    與縣政十一街路口處，因起駛不當不當，致撞擊原告所承保
    由訴外人王婷鈺駕駛之車牌號碼000-0000號自小客車（下稱
    系爭車輛），致系爭車輛受損，經送修復，共支出維修費用
    新臺幣（下同）83,533元（包含工資費用82,122元、零件費
    用1,411元），原告已依保險契約給付，爰依保險法第53條
    第1項及民法第184條第1項前段、第191條之2規定，提起本
    件訴訟。並聲明：被告應給付原告83,533元，及自起訴狀繕
    本送達翌日起至清償日止，按週年利率5%計算之利息。
二、被告未於言詞辯論期日到場，亦未提出書狀作何聲明或陳述
    。
三、得心證之理由：
　㈠按因故意或過失，不法侵害他人之權利者，負損害賠償責任
    ；汽車、機車或其他非依軌道行駛之動力車輛，在使用中加
    損害於他人者，駕駛人應賠償因此所生之損害，但於防止損
    害之發生，已盡相當之注意者，不在此限；被保險人因保險
    人應負保險責任之損失發生，而對於第三人有損失賠償請求
    權者，保險人得於給付賠償金額後，代位行使被保險人對於
    第三人之請求權，民法第184條第1項前段、第191條之2及保
    險法第53條第1項前段分別定有明文。經查，原告主張其承
    保之系爭車輛於上開時、地為被告所駕車輛違規撞擊而受損
    之事實，業據其提出道路交通事故當事人登記聯單、行車執
    照、駕駛執照、汽車險理賠申請書、估價單、維修照片、電
    子發票等件為證（本院卷第7至15頁），並經本院依職權向
    新竹縣政府警察局竹北分局調取道路交通事故現場圖、A3類
    道路交通事故調查紀錄表及光碟（內含事故現場照片9張及
    系爭車輛行車紀錄器畫面）等資料核閱屬實（本院卷第20至
    23-1頁），而被告已於相當時期受合法之通知，未於言詞辯
    論期日到場爭執，亦未提出書狀作何有利於己之聲明或陳述
    ，以供本院審酌，自堪認原告之主張為真實。復經本院勘驗
    上開行車紀錄器影像，被告駕駛車輛行駛在同向二車道以上
    之道路，本應依標線之指示行駛，除準備停車或臨時停車外
    ，不得駛出路面邊線或跨越兩條車道行駛，為道路交通安全
    規則第98條第1項第5款所明定，詎被告卻跨越路面邊線持續
    前行（即行駛於外側車道與路肩之間），顯已違反上開規定
    而有過失。又被告之過失行為與系爭車輛之損害結果，亦有
    相當因果關係，是被告應就本件事故所生系爭車輛之損害負
    賠償責任。原告承保系爭車輛並已給付賠償金額，即得代位
    行使對被告之侵權行為損害賠償請求權。
　㈡次按不法毀損他人之物者，被害人得請求賠償其物因毀損所
    減少之價額，民法第196條定有明文；又物被毀損時，被害
    人除得依民法第196條請求賠償外，並不排除民法第213條至
    第215條之適用；依民法第196條請求賠償物被毀損所減少之
    價額，得以修復費用為估定之標準，但以必要者為限（例如
    ︰修理材料以新品換舊品，應予折舊），最高法院77年度第9
    次民事庭會議決議可資參照。查系爭車輛因本件事故所支出
    之修復費用共83,533元（含工資費用82,122元、零件費用1,
    411元），並經原告依保險契約理賠，有原告提出之理賠申
    請書、估價單及電子發票為證，而關於更新零件部分之請求
    ，應以扣除按汽車使用年限計算折舊後之費用為限。依行政
    院所頒固定資產耐用年數表及固定資產折舊率之規定，系爭
    車輛之耐用年數為5年，依定率遞減法每年折舊1000分之369
    ，另依營利事業所得稅查核準則第95條第6項規定「固定資
    產提列折舊採用定率遞減法者，以1年為計算單位，其使用
    期間未滿1年者，按實際使用之月數相當於全年之比例計算
    之，不滿1月者，以1月計」，系爭車輛自105年10月出廠，
    迄本件車禍發生時即109年4月22日，已使用3年7個月，則零
    件扣除折舊後之修復費用估定為279元（詳如附表之計算式
    ），加計工資費用82,122元，共82,401元，即為系爭車輛因
    本件事故所致損害之必要修復費用。
　㈢從而，原告依保險法第53條第1項之規定，得代位被保險人對
    於被告請求之損害賠償額即應以82,401元為限，逾此部分之
    請求，即屬無據。
四、綜上所述，原告依據侵權行為損害賠償及保險代位之法律關
    係，請求被告給付82,401元，及自起訴狀繕本送達被告翌日
    即110年9月22日（本件起訴狀繕本於110年9月11日寄存送達
    於被告住所地之西門派出所，自該日起10日即於110年9月21
    日發生送達之效力，見本院卷第18頁送達證書）起至清償日
    止，按週年利率5%計算之利息，為有理由，應予准許；逾此
    範圍之請求，則無理由，應予駁回。
五、本件原告勝訴部分，係就民事訴訟法第436條之8適用小額訴
    訟程序所為被告敗訴之判決，依同法第436條之20規定，應
    依職權宣告假執行。並於裁判時確定訴訟費用額如主文第3
    項所示。
六、訴訟費用之負擔：民事訴訟法第79條。
中　　華　　民　　國　　110 　年　　11　　月　　19　　日
                  竹北簡易庭    法　官　彭淑苑
以上正本係照原本作成。
如對本判決上訴，須於判決送達後 20 日內向本院提出上訴狀。
如委任律師提起上訴者，應一併繳納上訴審裁判費。
中　　華　　民　　國　　110 　年　　11　　月　　19　　日
                                書記官　林琬茹　　　　　　　　
附表
-----
折舊時間           金額
第1年折舊值        1,411×0.369=521
第1年折舊後價值    1,411-521=890
第2年折舊值        890×0.369=328
第2年折舊後價值    890-328=562
第3年折舊值        562×0.369=207
第3年折舊後價值    562-207=355
第4年折舊值        355×0.369×(7/12)=76
第4年折舊後價值    355-76=279